# 请教陈老师，转租赁业务的会计处理？

提问人：追梦小子 时间：2022-06-20 22:58:53
我公司是一家商业体运营公司，甲公司将其拥有的商铺整体出租给我公司运营，租赁期 20 年，双方约定，按我公司对外出租商铺租金的60%向甲公司支付租金。我公司对外转租时，一般与客户签订 5 年期的合同，租金按保底与提成孰高原则收取租金，在实践中大部分是按保底租金收取。另外，我公司租入的商铺不一定能全部转租出去，可能存在部分闲置。
请教陈老师，在这种情况下，我公司应如何确认使用权资产和租赁负债呢？

回答人：chenyiwei
“双方约定，按我公司对外出租商铺租金的60%向甲公司支付租金”，从该条约定看，看似原租赁的租金是完全可变的，但如果因此而认定原租赁仅包含可变租赁付款额（并非取决于指数或比率），则会出现转租赁确认了租赁应收款，而原租赁没有使用权资产和租赁负债的情况，这个结果是不合理的。
建议根据已签订的转租赁合同所约定的保底租金乘以约定比例（60%），按适当利率折现后确认原租赁的使用权资产和租赁负债。后续转租赁合同发生变更时，相应对原租赁的使用权资产和租赁负债进行变更。